【裁判字號】    99,重上,214
【裁判日期】    991210
【裁判案由】    塗銷所有權移轉登記
【裁判全文】
臺灣高等法院民事裁定                 99年度重上字第214號
上  訴  人  徐翊銘
訴訟代理人  陳建中律師
            吳春美律師
            余盈鋒律師
訴訟代理人  陳國雄律師
複  代理人  陳介輔律師
上列上訴人與被上訴人右泰建設股份有限公司、李至誠間因塗銷
所有權移轉登記事件：
    主      文
上訴人應於收受本裁定正本之日起十四日內，補繳第一、二審裁
判費共計新臺幣壹佰零玖萬玖仟壹佰柒拾伍元，逾期即駁回上訴
。
    理      由
一、按訴訟標的之價額，由法院核定。核定訴訟標的之價額，以
    起訴時之交易價額為準；無交易價額者，以原告就訴訟標的
    所有之利益為準。法院因核定訴訟標的之價額，得依職權調
    查證據；以一訴主張數項標的者，其價額合併計算之。但所
    主張之數項標的互相競合或應為選擇者，其訴訟標的價額，
    應依其中價額最高者定之，民事訴訟法第77條之1第1至3項
    、77條之2第1項定有明文。
二、查本件塗銷所有權移轉登記事件，上訴人於原審先位聲明主
    張被上訴人右泰建設股份有限公司（下稱右泰公司）、李至
    誠（以下合稱被上訴人，分別時則各稱其名）間就如附表一
    所示之不動產間所為之買賣契約係通謀虛偽意思表示而無效
    ；備位聲明則主張債務人右泰公司與李至誠間就如附表一所
    示之不動產所為之買賣契約，於行為時明知有損害於債權人
    即上訴人之權利，依民法第244條第2項主張應予撤銷，而於
    先備位聲明均請求李至誠應將附表一所示不動產於98年7月
    22日經臺北市古亭地政事務所以買賣為登記原因所為之所有
    權移轉登記，予以塗銷，並回復登記為右泰公司所有；右泰
    公司應於上訴人給付新台幣（下同）9,000萬元之同時，將
    附表一所示不動產移轉登記予上訴人（見原審卷第1至2頁）
    。原審為上訴人全部敗訴之判決，上訴人不服，提起上訴，
    並於本院就備位聲明部分追加主張李至誠向國有財產局申購
    如附表二所示不動產，亦屬有害於上訴人之行為，而追加請
    求就如附表二所示不動產於99年4月19日所為之買賣契約關
    係及99年6月1日所為之所有權移轉登記行為，亦應予撤銷，
    ，並回復登記為右泰公司所有；右泰公司應於上訴人給付9,
    000萬元整之同時，將附表一、二所示不動產移轉登記予上
    訴人（見本院卷第137至140頁）。
三、查上訴人係主張第三人捷騰建設股份有限公司將其就坐落台
    北市○○區○○段三小段156-1、157、157、159、160、160
    -1、161-1、164、165、166、167、168、169地號等13筆土
    地之合建買賣契約權利義務轉讓予被上訴人右泰公司，被上
    訴人右泰公司嗣於96年11月15日將上開權利義務讓售予第三
    人蕭素華，蕭素華並同意以1億零600萬元向被上訴人右泰公
    司購買其所有如附表一所示之不動產。惟右泰公司、蕭素華
    及上訴人於97年4月9日簽署「三方協議書」，由蕭素華將其
    自右泰公司承受之權利義務再轉讓予上訴人，上訴人再於97
    年8月8日與右泰公司再行簽立「補充協議書」，就附表一所
    示不動產約定辦理代償貸款事宜，計上訴人應代償右泰公司
    銀行借款6,600萬元，另應給付如附表一所示不動產價金尾
    款2,400萬元，合計9,000萬元（見原審卷第8頁）。是本院
    認原審上訴人就訴訟標的所有之利益應核定為9,000萬元。
    應徵第一審裁判費為80萬4,000元，上訴人已繳納第一審裁
    判費43萬0,528元，尚欠37萬3,472元，未據繳納。上訴人於
    本院追加如附表二之不動產即台北市○○區○○段三小段
    156-1地號之土地於備位聲明中，該土地之申購金額為1,289
    萬6,000元，此有本院電詢被上訴人李至誠之法定代理人彭
    亭燕律師電話紀錄可知（見本院卷第146頁）。是本件追加
    聲明後之訴訟標的價額核為1億0,289萬6,000元（
    90,000,000+12,896,000=102,896,000），應徵第二審裁判
    費137萬1,495元，上訴人除已繳納64萬5,792元外，尚欠72
    萬5,703元，未據繳納。是核上訴人共尚欠第一、二審裁判
    費合計為109萬9,175元（373,472元＋725,703=1,099,175）
    ），茲限上訴人於收受本裁定正本14日內，如數逕向本法院
    補繳，如未依限補繳，即裁定駁回其上訴及追加之訴，特此
    裁定。
四、爰裁定如主文。
中    華    民    國    99    年    12    月    10    日
                    民事第二十庭
                        審判長法  官  張  蘭
                              法  官  王漢章
                              法  官  黃莉雲
正本係照原本作成。
如不服訴訟標的金額核定部分之裁定，應於收受送達後10日內向
本院提出抗告狀，並應繳納抗告費新台幣1千元。其餘部分不得
抗告。
中    華    民    國    99    年    12    月    10    日
                              書記官  魏汝萍

司法院資訊處製作；財團法人民間司法改革基金會備份。
